【裁判字號】    88,交易,99
【裁判日期】    890405
【裁判案由】    過失傷害
【裁判全文】
臺灣雲林地方法院刑事判決                          八十八年度交易字第九九號
    公  訴  人  臺灣雲林地方法院檢察署檢察官
    被      告  甲○○
    選任辯護人  李建忠
右被告因過失傷害案件，經檢察官提起公訴（八十八年度偵字第一九三四號），本院
判決如左：
    主  文
甲○○因過失傷害人，累犯，處拘役肆拾日，如易科罰金，以佰元折算壹日。
    事  實
一、甲○○前於民國八十五年間，因侵占案件，經台灣台中地方法院判處有期徒刑六
    月確定，甫於八十六年四月三十日執行完畢。詎甲○○仍不知謹慎行事，於八十
    七年十二月十五日九時三十分許，駕駛車號ＳＰ─五八三二號自用小客車，沿雲
    林縣斗六市○○路由南往北方向行駛，行經萬年路四五三巷口時，原應注意該路
    段行車速限每小時六十公里，不得超速；並應注意車前狀況，隨時採取必要之安
    全措施，且依當時天侯晴、日間有自然光線、路面乾燥、無缺陷、無障礙物、及
    視距良好等客觀環境判斷，亦無不能注意之情事。詎甲○○竟疏未注意上揭規定
    ，小心駕駛謹慎為之，仍貿然以時速約七十公里高速度行駛；亦疏未注意車前狀
    況，適有同向由楊文良騎乘車號ＭＨＪ─五八○號重型機車行駛在右前方，甲○
    ○見狀已不及煞閃，由後追撞致楊文良人車倒地，受有右側臉部擦傷、腹部挫傷
    、右手挫傷、左腳踝骨折併皮膚缺損二十×十公分、左側股骨頸骨折等傷害。
二、案經被害人楊文良訴由雲林縣警察局斗六分局報請臺灣雲林地方法院檢察署檢察
    官偵查起訴。
    理  由
一、訊之被告甲○○，對於右揭時地駕車超速以每小時約七十公里之速度行駛致肇事
    ，造成告訴人楊文良人車倒地，受有右側臉部擦傷、腹部挫傷、右手挫傷、左腳
    踝骨折併皮膚缺損二十×十公分、左側股骨頸骨折傷害等情不諱，核與告訴人楊
    文良之指訴情節相符，並有道路交通事故調查報告表、現場照片八張、及診斷書
    足佐。按行車速度，應依標誌之規定；汽車行駛時，駕駛人應注意車前狀況，並
    隨時採取必要之安全措施。道路交通安全規則第九十三條第一項、第九十四條第
    三項分別定有明文。本件被告駕車自應注意上開規定，小心駕駛謹慎為之，且依
    當時天侯晴、日間有自然光線、路面乾燥、無缺陷、無障礙物、及視距良好等客
    觀環境判斷，亦無不能注意之情事。詎被告甲○○竟疏未注意上開規定致肇事，
    其行為顯有過失。本件肇事責任經鑑定結果，亦作相同認定，即「甲○○駕駛自
    小客車，超速行駛，未注意車前狀況，為肇事原因；楊文良無肇事因素。」復有
    臺灣省嘉雲區車輛行車事故鑑定委員會嘉鑑字第八八四四二號鑑定意見書、臺灣
    省車輛行車事故覆議鑑定委員會八十八年十二月三日府覆議字第八八一０九０號
    函鑑定有鑑定意見書，可資佐證。被告上開過失行為與告訴人楊文良所受之傷害
    結果間，具有相當因果關係。事證明確，被告犯行洵堪認定。
二、查告訴人楊文良於八十八年三月三日告訴後，已於八十八年四月十六日死亡，有
    卷附死亡證明書足稽。而告訴人楊文良因本件車禍受傷，急診入住秀傳紀念醫院
    當時「發現頭臉部揰擊，左側股骨頸骨骨折，左側腳踝開放性骨折；當時心跳，
    呼吸、血壓均穩定，不足致發生死亡，出院時病情穩定」等情，已經本院查明在
    案，有秀傳紀念醫院八十八年五月十二日八八明秀醫字第八八四六三號函可按，
    顯見楊文良嗣後之死亡，應係另一原因所致，與本件車禍受傷應不具相當因果關
    係，應先敘明。至申一診所簽發死亡證明書時，死亡原因記載「急性心臟衰竭」
    ，固有死亡證明書可按。惟查，申一診所摘要報告，認楊文良死亡與先前車禍有
    關等情，並無證據證明，且申一診所並非告訴人楊文良受傷急診之診療者，其簽
    發死亡證明書部分，衡情應係呼應楊文良家屬之指述而填載，該摘要報告之填載
    診所，既非楊文良受傷時之診療醫院，此部分本院自難遽採。核被告所為，係犯
    刑法第二百八十四條第一項前段之過失傷害罪行。被告前於八十五年間，因侵占
    案件，經台灣台中地方法院判處有期徒刑六月確定，甫於八十六年四月三十日執
    行完畢，有台灣雲林地方法院檢察署刑案資料查註紀錄表、本院被告全國前案紀
    錄表可按，其於刑之執行完畢後五年內，再犯本件有期徒刑以上之罪，為累犯，
    應依刑法第四十七條之規定，加重其刑。審酌被告一時疏失，造成告訴人楊文良
    右側臉部擦傷、腹部挫傷、右手挫傷、左腳踝骨折併皮膚缺損二十×十公分、左
    側股骨頸骨折等傷害，參酌本件事故肇因被告過失所致，告訴人並無過失、及被
    告犯罪後已竭盡所能，籌措款項新台幣六十萬元賠償被害人家屬楊亨運，態度良
    好，已經楊亨運指述屬實，並當庭撤回告訴而不再追究，惟因楊亨運並非告訴人
    ，告訴人楊文良又已死亡，致本案不得撤回等一切情狀，量處如主文所示之刑，
    並諭知易科罰金之折算標準。
據上論斷，應依刑事訴訟法第二百九十九條第一項前段，刑法第二百八十四條第一項
前段、第四十一條、第四十七條，罰金罰鍰提高標準條例第一條前段、第二條，判決
如主文。
本案經檢察官劉仁慈到庭執行職務
中      華      民      國    八十九    年      四      月     五     日
        臺灣雲林地方法院刑事第一庭
                                        法  官  林  秋  火
右正本證明與原本無異。
如不服本判決，應於判決送達後十日內向本院提出上訴狀( 應附繕本 )。
                                        書記官  詹  培  煌
中      華      民      國    八十九    年      四      月     五     日
附錄論罪科刑法條：
刑法第二百八十四條第一項：
  因過失傷害人者，處六月以下有期徒刑、拘役或五百元以下罰金，致重傷者，處一
  年以下有期徒刑、拘役或五百元以下罰金。


司法院資訊處製作；財團法人民間司法改革基金會備份。
